【裁判字號】    96,訴,1152
【裁判日期】    970111
【裁判案由】    違反槍砲彈藥刀械管制條例
【裁判全文】
臺灣臺北地方法院刑事判決              96年度訴字第1152號
公  訴  人  臺灣臺北地方法院檢察署檢察官
被      告  乙○○
選任辯護人  舒建中律師
上列被告因違反槍砲彈藥刀械管制條例案件，經檢察官提起公訴
（九十六年度偵字第一四八四０號），本院判決如下：
    主  文
乙○○未經許可，寄藏可發射子彈具有殺傷力之改造手槍，累犯
，處有期徒刑參年肆月，併科罰金新臺幣拾萬元，罰金如易服勞
役，以新臺幣壹仟元折算壹日。
扣案如附表編號一、二所示之物均沒收。
    事  實
一、乙○○前因違反毒品危害防制條例案件，經臺灣板橋地方法
    院以九十三年度簡字第三八０六號判處有期徒刑五月確定，
    於民國九十四年四月二十六日易科罰金執行完畢。詎仍不知
    悔改，於九十五年三月十二日在臺北縣蘆洲市○○路，未經
    許可，而基於寄藏可發射子彈具有殺傷力之改造手槍及改造
    子彈之犯意，受成年男子「甲○○」委託而寄藏如附表編號
    一、二、三所示之改造槍彈，而非法持有之。嗣於同年七月
    十五日下午十時四十分許，乙○○攜帶附表所示改造槍彈前
    去位於臺北市○○區○○街二四號二樓之愛仕蘭茶藝餐廳內
    ，因細故與趙寶強口角，竟另基於傷害犯意持附表編號一所
    示之改造手槍擊發附表編號三所示之改造子彈對趙寶強射擊
    ，造成趙寶強顏面及頸部槍傷等傷害（此部分業經趙寶強撤
    回告訴，已另為不起訴處分確定）。嗣乙○○將上開槍枝藏
    放於臺北縣三重市○○○路二二二號之一Α五棟六樓內，經
    警於同年八月二十六日在上址執行搜索，在其房間內扣得如
    附表一、二所示之改造槍彈，始為警查獲。
二、案經臺北市政府警察局萬華分局報告臺灣臺北地方法院檢察
    署檢察官偵查起訴。
    理  由
甲、程序部分
    按刑事訴訟法第二百零八條規定：「法院或檢察官得囑託醫
    院、學校或其他相當之機關、團體為鑑定，或審查他人之鑑
    定，並準用第二百零三條至第二百零六條之一規定；其須以
    言詞報告或說明時，得命實施鑑定或審查之人為之。第一百
    六十三條第一項、第一百六十六條至第一百六十七條之七、
    第二百零二條之規定，於前項由實施鑑定或審查之人為言詞
    報告或說明之情形準用之」，惟司法警察等偵查輔助人員於
    案件未移送檢察官偵查前之調查犯罪階段，為查明槍彈有無
    殺傷力，資為移送檢察官偵查之依據，乃先行將槍、彈證物
    送請檢察機關概括選任之專責鑑定機關實施鑑定，基於檢察
    一體原則，該鑑定機關亦應視同受承辦檢察官所選任或囑託
    而執行鑑定業務，其等出具之書面鑑定報告乃現行刑事訴訟
    法第二百零六條所定之鑑定人書面報告，應具有證據能力。
    查內政部警政署刑事警察局係經臺灣高等法院檢察署檢察長
    概括選任鑑定槍彈有無殺傷力之鑑定機關，依上開說明，同
    時參酌內政部警政署刑事警察局係國內專責鑑定槍彈機關，
    本案被告、辯護人及公訴人對於內政部警政署刑事警察局所
    出具之九十五年十月十三日刑鑑字第０九五０一三０九六八
    號槍彈鑑定書之證據能力亦表示不爭執，是上開槍彈鑑定書
    自有證據能力。
乙、實體部分
一、訊據被告乙○○就於前揭時地由「甲○○」之成年男子處收
    受而代為寄藏附表所示扣案槍彈，並遭警查獲之事實均坦承
    不諱，選任辯護人則另為被告辯稱：「甲○○」於九十五年
    三月十二日係同時交付予被告一把空氣手槍及此次扣案槍彈
    ，被告持有空氣手槍犯行業經另案判處有期徒刑三年二月，
    被告係同時寄藏空氣手槍及此次扣案槍彈，應屬想像競合犯
    ，請求諭知免訴判決等語。經查：
（一）本件扣案之改造手槍（含彈匣一只），係仿WALTHER廠PPK
      /S型半自動手槍製造之槍枝，換裝土造金屬槍管而成，機
      械性能良好，可擊發適用子彈，而具殺傷力，且扣案之改
      造子彈三顆，均係具直徑約八釐米金屬彈頭之土造子彈，
      經採樣一顆試射，可擊發，均具殺傷力之事實，有內政部
      警政署九十五年十月十三日刑鑑字第０九五０一三０九六
      八號槍彈鑑定書在卷可稽（見偵卷第一０一至一０三頁）
      。
（二）而被告持有前開改造手槍及土造子彈之事實，業據證人闕
      承繼、趙寶強證述目擊經過在卷，復據證人即查獲警員魏
      佳豐具結證述查獲扣案槍彈之經過詳實，且有附表所示之
      扣案槍彈可資佐證，足認被告前揭任意性之自白確與事實
      相符。
（三）至選任辯護人雖為被告辯稱本件應諭知免訴云云，然查：
      被告曾於九十五年三月十二日，在臺北縣蘆洲市○○路五
      四六號三樓租屋處樓下，由「甲○○」處收受而寄藏空氣
      手槍一支，經警於九十五年三月十五日下午一時許前去被
      告位於臺北縣蘆洲市○○路五四六號三樓租屋處搜索查獲
      ，經臺灣板橋地方法院判處有期徒刑三年二月，且經臺灣
      高等法院駁回被告上訴之事實，有臺灣板橋地方法院九十
      五年訴字第一三五０號、臺灣高等法院九十六年上訴字第
      一四六九號刑事判決分別在卷足憑（見本院卷第五三至六
      二頁），而審酌被告於九十五年三月十五日下午一時許，
      為警於其租住之臺北縣蘆洲市○○路五四六號三樓查獲上
      開空氣手槍一支時，並未向警表明其另持有此改造手槍及
      土造子彈之事實，且其嗣於九十五年八月二十六日上午一
      時三十分許，在其位於臺北縣三重市○○○路二二二號之
      一Α五棟六樓內為警查獲持有上開改造手槍及土造子彈，
      而於警詢時否認上開改造手槍、土造子彈為其所有，且亦
      否認居住於臺北市三重市○○○路二二二號之一Α五棟六
      樓等語（見偵卷第十一、十二頁），嗣於九十五年十月二
      十六日偵查時供稱：是「阿龍」於九十五年三月十二日，
      在（臺北縣）蘆洲市○○路交給伊的，他交給伊二把，其
      中一把現在板橋地院審理中，「阿龍」年約三十多歲，子
      彈也是他給伊的，伊放在包包裡是怕弄不見云云（見偵卷
      第一一九、一二０頁），惟該「甲○○」交付附表所示改
      造槍彈之地點係「臺北縣蘆洲市○○路」，與「甲○○」
      在被告位於「臺北縣蘆洲市○○路五四六號三樓租屋處」
      樓下交付空氣手槍一支之地點不符，足見係分二次交付寄
      藏，並非同時交付，另參酌被告於九十五年三月十五日下
      午遭警查獲空氣手槍一支後，其就持有空氣手槍之犯行業
      已終止，嗣後竟另於同年七月十五日持附表所示改造槍彈
      前去愛仕蘭茶藝餐廳擊傷趙寶強，從而難認被告持有附表
      所示扣案槍彈之行為，與其前所持有之空氣手槍係屬同一
      持有行為，難謂有何實質上一罪及想像競合之裁判上一罪
      之關係，故選任辯護人請求判決免訴，尚有誤會。
（四）綜上所述，被告持有改造槍彈之犯行，事證明確，應依法
      論科。至選任辯護人雖聲請傳喚證人丙○○、「甲○○」
      到庭以證明係同時收受空氣手槍及附表所示改造槍彈，然
      本件並無諭知免訴判決之餘地，業如前述，自無傳喚該二
      證人之必要，特予敘明。
二、核被告所為，係犯槍砲彈藥刀械管制條例第八條第四項之無
    故寄藏改造手槍罪及第十二條第四項無故寄藏子彈罪。被告
    一寄藏行為，同時觸犯槍砲彈藥刀械管制條例第八條第四項
    及第十二條第四項之罪，為想像競合犯，應依刑法第五十五
    條之規定，從一重論以槍砲彈藥刀械管制條例第八條第四項
    之持有改造手槍罪。查被告有如犯罪事實欄所載之前案及執
    行紀錄之事實，有臺灣高等法院被告前案紀錄表在卷可徵（
    見本院卷第七頁），其於受有期徒刑執行完畢五年以內，故
    意再犯本件有期徒刑以上之罪，應依刑法第四十七條第一項
    規定加重其刑。爰審酌被告寄藏具有殺傷力之槍枝及子彈數
    量、對於社會秩序所生危害、平日素行及犯罪後坦承事實經
    過之態度等一切情狀，量處如主文所示之刑，並就罰金刑部
    分諭知易服勞役之折算標準，以示懲儆。又查，中華民國九
    十六年罪犯減刑條例於九十五年七月四日公布，於九十六年
    七月十六日施行。按犯罪在中華民國九十六年四月二十四日
    以前者，除中華民國九十六年罪犯減刑條例另有規定外，依
    下列規定減刑：……有期徒刑、拘役或罰金，減其刑期或金
    額二分之一；又依本條例應減刑之罪，未經判決確定者，於
    裁判時，減其宣告刑，並應於判決主文同時諭知其宣告，中
    華民國九十六年罪犯減刑條例第二條第一項第三款、第七條
    第一項、第二項分別定有明文。核被告所犯法條為槍砲彈藥
    刀械管制條例第八條第四項，經宣告有期徒刑為三年四月，
    為中華民國九十六年罪犯減刑條例第三條第四項減刑之例外
    規定，故不予減刑。末查，扣案如附表編號一、二所示之物
    ，均為違禁物，均應依刑法第三十八條第一項第一款規定併
    予宣告沒收。
據上論斷，應依刑事訴訟法第二百九十九條第一項前段，槍砲彈
藥刀械管制條例第八條第四項、第十二條第四項，刑法第十一條
前段、第五十五條、第四十七條第一項、第四十二條第三項前段
、第三十八條第一項第一款，判決如主文。
本案經檢察官葉雅婷到庭執行職務。
中    華    民    國    97    年    1    月    11     日
                        刑事第二庭審判長法  官  劉煌基
                                        法  官  賴淑美
                                        法  官  葉力旗
上正本證明與原本無異。
如不服本判決，應於判決送達後10日內向本院提出上訴狀 (應抄
附繕本)。
                                        書記官  周小玲
中    華    民    國    96    年    11    月    17    日
槍砲彈藥刀械管制條例第8條
未經許可，製造、販賣或運輸鋼筆槍、瓦斯槍、麻醉槍、獵槍、
空氣槍或第4條第1項第1款所定其他可發射金屬或子彈具有殺傷
力之各式槍砲者，處無期徒刑或5年以上有期徒刑，併科新臺幣1
千萬元以下罰金。
未經許可，轉讓、出租或出借前項所列槍枝者，處 5 年以上有期
徒刑，併科新臺幣 1 千萬元以下罰金。
意圖供自己或他人犯罪之用，而犯前二項之罪者，處無期徒刑或
 7 年以上有期徒刑，併科新臺幣 1 千萬元以下罰金。
未經許可，持有、寄藏或意圖販賣而陳列第 1 項所列槍枝者，處
 3年以上10年以下有期徒刑，併科新臺幣700萬元以下罰金。
第 1 項至第 3 項之未遂犯罰之。
槍砲彈藥刀械管制條例第12條
未經許可，製造、販賣或運輸子彈者，處 1 年以上 7 年以下有
期徒刑，併科新台幣 500 萬元以下罰金。
未經許可，轉讓、出租或出借子彈者，處 6 月以上 5 年以下有
期徒刑，併科新台幣 300 萬元以下罰金。
意圖供自己或他人犯罪之用，而犯前二項之罪者，處 3 年以上
10 年以下有期徒刑，併科新台幣 700 萬元以下罰金。
未經許可，持有、寄藏或意圖販賣而陳列子彈者，處 5 年以下有
期徒刑，併科新台幣 300 萬元以下罰金。
第 1 項至第 3 項之未遂犯罰之。
附表
┌──┬────────┬───────┬──────┐
│編號│ 物品           │應沒收數量    │備註        │
│    │                │              │            │
├──┼────────┼───────┼──────┤
│一  │仿WALTHER廠PPK/S│一支 (內含彈匣│槍枝管制編號│
│    │型換裝土造金屬槍│一個)         │一一０二一五│
│    │管之改造手槍    │              │六五九三    │
├──┼────────┼───────┼──────┤
│二  │彈頭直徑約八釐米│二顆          │原查扣三顆，│
│    │土造子彈        │              │經鑑驗試射擊│
│    │                │              │發一顆，均具│
│    │                │              │殺傷力      │
├──┼────────┼───────┼──────┤
│三  │彈頭直徑約八釐米│零顆          │原持有一顆，│
│    │土造子彈        │              │於擊傷趙寶強│
│    │                │              │時業已裂解而│
│    │                │              │非屬違禁物  │
└──┴────────┴───────┴──────┘


司法院資訊處製作；財團法人民間司法改革基金會備份。
